【裁判字號】    96,訴,2053
【裁判日期】    970128
【裁判案由】    毒品危害防制條例
【裁判全文】
臺灣板橋地方法院刑事判決              96年度訴字第2053號
公  訴  人  臺灣板橋地方法院檢察署檢察官
被      告  甲○○
上列被告因毒品危害防制條例案件，經檢察官提起公訴（96年度
毒偵字第3521號），被告於準備程序為認罪之陳述，經合議庭裁
定由受命法官以簡式審判程序獨任審理，判決如下：
    主  文
甲○○施用第一級毒品，處有期徒刑壹年，減處為有期徒刑陸月
，如易科罰金以新臺幣壹仟元折算壹日；扣案安非他命壹包（淨
重零點貳公克）沒收銷燬之。
    事  實
一、甲○○前於民國89年間因施用毒品案件，經本院以89年度毒
    聲字第2763號裁定送觀察勒戒處所觀察、勒戒後，認無繼續
    施用之傾向，由臺灣板橋地方檢察署檢察官以89年度毒偵字
    第3474號號為不起訴處分。復於92年間，因施用毒品案件，
    經本院以92年度毒聲字第1257號裁定送觀察勒戒處所觀察、
    勒戒，於92年7月15日因無繼續施用毒品之傾向而釋放出所
    ，並經同署檢察官以92年度毒偵緝字第287號為不起訴處分
    。甲○○另於93年間因施用毒品案件，經臺灣臺北地方法院
    以93年度訴字第1029號判處有期徒刑6月確定（本件尚未執
    行，不構成累犯）。
二、詎其猶不知悔改，於上開觀察勒戒執行完畢後之5 年內，基
    於同時施用施用第一級毒品海洛因（下稱海洛因）、第二級
    毒品甲基安非他命（下稱甲基安非他命）之犯意，於96年3
    月19日晚上8 時許，在臺北縣臺北縣蘆洲市○○街63號3 樓
    住處（起訴書略載「基於施用第一級毒品海洛因之犯意，於
    96年3 月21日某時為警採集尿液送驗回溯26小時內之某時，
    在不詳地點，以不詳方式，施用海洛因1 次；並基於施用第
    二級毒品甲基安非他命之犯意，於96年3 月19日20時許，在
    臺北縣蘆洲市○○街63號3 樓住處，以將甲基安非他命置於
    玻璃球燒烤生煙之方式，施用甲基安非他命1 次。」），以
    將海洛因、甲基安非他命置入玻璃球內加熱燒烤吸食其煙霧
    之方式，同時施用海洛因、甲基安非他命1 次。嗣於96年3
    月20日22時50許，為警在臺北市大同區○○○路與承德路口
    查獲，扣得其持有供施用甲基安非他命1 包（淨重0.2 公克
    ），並經採集尿液檢體送檢驗，呈海洛因代謝物嗎啡、甲基
    安非他命陽性反應，而查悉上情。
三、案經臺北市政府警察局大同分局報請臺灣士林地方法院檢察
    署檢察官呈請臺灣高等法院檢察署檢察官令轉臺灣板橋地方
    法院檢察署檢察官偵查起訴。
    理  由
一、上揭犯罪事實，業據被告甲○○於本院審理時坦承不諱，且
    有其持有供施用之第二級毒品甲基安非他命1包（毛重0.4公
    克；淨重0.2 公克，見臺北市政府警察局大同分局查獲涉嫌
    毒品危害防制條例毒品初步鑑驗報告書）可資佐證。又被告
    為警查獲後，其尿液檢體鑑驗結果呈海洛因代謝物嗎啡、甲
    基安非他命代謝物陽性反應，有卷附臺灣尖端先進生技醫藥
    股份有限公司96年3 月28日濫用藥物檢驗報告1 份可稽，是
    被告自白核與事實相符，本件事證明確，被告犯行堪以認定
    。
二、又被告有事實欄所載因施用毒品案件而受觀察勒戒執行完畢
    及不起訴處分等情形，有臺灣高等法院被告前案紀錄表在卷
    可憑，其於觀察勒戒執行完畢釋放後5年內，再犯本件施用
    第一、二級毒品之犯行堪以認定，應依法論科。
三、查海洛因及甲基安非他命，分屬於毒品危害防制條例第2條
    第2項第1、2款所規定之第一、二級毒品，核被告所為，係
    犯毒品危害防制條例第10條第1項、第2項之施用第一、二級
    毒品罪。被告施用前持有第一、二級毒品之低度行為，各為
    施用第一、二毒品之高度行為所吸收，均不另論罪。被告同
    時施用海洛因、甲基安非他命，係以一行為觸犯上開二罪名
    ，為想像競合犯，應從一重之施用第一級毒品罪處斷，公訴
    意旨雖認被告所犯上開二罪間，應分論併罰，然因被告在本
    院審理中自承係同時施用海洛因及甲基安非他命，在無任何
    佐證證明被告係分別施用情形下，自以罪疑唯輕原則，認定
    成立想像競合犯，附予敘明。
四、被告施用海洛因、安非他命雖屬戕害己身，但施用海洛因後
    ，有短暫興奮及欣快感，而隨之而來卻會陷入困倦狀態，長
    期使用更會產生耐藥性及心理、生理依賴性，即需增加劑量
    始可達到主觀相同效果，一旦停止使用，除產生戒斷反應外
    ，易伴有心理之渴藥性，導致施用者無法控制自身行為。而
    安非他命為中樞神經興奮劑，使用者於初用時會有提神、振
    奮、欣快感、自信、滿足感等效果，但經常使用後，前述感
    覺會逐漸縮短或消失，不用時會感覺無力、沮喪、情緒低落
    而致使用量及頻次日漸增加，長期使用會造成如妄想型精神
    分裂症之安非他命精神病，症狀包括猜忌、多疑、妄想、情
    緒不穩、易怒、視幻覺、聽幻覺、觸幻覺、強迫或重覆性的
    行為及睡眠障礙等，也常伴有自殘、暴力攻擊行為等。本院
    審酌上情及被告素行、犯罪動機、目的、手段、施用第一級
    、第二級毒品對社會秩序所生危害、犯罪後坦承犯行態度等
    一切情狀，量處如主文所示之刑，以資懲戒。另被告犯罪時
    間在96年4月24日前，爰依中華民國96年罪犯減刑條例第2條
    第1 項第3 款減其宣告刑二分之一，並諭知如易科罰金之折
    算標準，以資懲戒。
五、扣案甲基安非他命1 包（毛重0.4公克；淨重0.2公克）內之
    甲基安非他命為第二級毒品，為被告所有供施用之毒品，其
    難自包裝袋完全析離，故併同外包裝袋1只，均依毒品危害
    防制條例第18條第1項前段宣告沒收銷燬之。
六、本件被告係被訴犯毒品危害防制條例第10條第1項之施用第
    一級毒品罪、同條第2 項施用第二級毒品罪，其於本院行準
    備程序時對被訴事實為有罪之陳述，經告以簡式審判程序之
    旨，並聽取檢察官、被告意見後，合議庭爰依刑事訴訟法第
    273 條之1 第1 項規定裁定由受命法官獨任進行簡式審判程
    序，末此敘明。
據上論斷，應依刑事訴訟法第299條第1項前段、第273條之1第1
項，毒品危害防制條例第10條第1項、第2項、第18條第1項前段
，刑法第11條、第55條、第41條第1 項前段，中華民國96年罪犯
減刑條例第2 條第1 項第3 款、第7 條、第9 條，判決如主文。
本案經檢察官劉仕國到庭執行職務。
中    華    民    國    97    年    1     月  28      日
                  刑事第一庭    法  官  陳恆寬
上列正本證明與原本無異。
如不服本判決，應於判決送達後十日內敘明上訴理由，向本院提
出上訴狀（應附繕本），上訴於臺灣高等法院。
                                書記官  張惠芳
中    華    民    國    97    年    2     月    1     日
附錄本案論罪科刑法條全文：
毒品危害防制條例第10條
施用第一級毒品者，處6月以上 5年以下有期徒刑。
施用第二級毒品者，處3年以下有期徒刑。


司法院資訊處製作；財團法人民間司法改革基金會備份。
